【裁判字號】    95,交聲,374
【裁判日期】    951019
【裁判案由】    違反道路交通管理處罰條例聲明異議
【裁判全文】
臺灣桃園地方法院交通事件裁定         95年度交聲字第374號
異  議  人
即受處分人  甲○○
原處分機關  交通部公路總局新竹區監理所中壢監理站
上列受處分人因違反道路交通管理處罰條例案件，對於交通部公
路總局新竹區監理所中壢監理站九十五年七月二十八日所為之壢
監裁字第裁五三─ＤＡ0000000號裁決書聲明異議，本院
裁定如下：
    主  文
異議駁回。
    理  由
一、原處分意旨略以：受處分人即異議人（下稱異議人）甲○○
    於民國九十五年四月八日上午八時許，駕駛車號一六八一－
    ＦＴ號自用小客車，在桃園縣楊梅鎮○○路與秀才路口撞傷
    正執行交通勤務之警員吳文清（過失傷害部分未據告訴），
    經桃園縣政府警察局楊梅分局以桃警局交字第ＤＡ0000
    000號通知單舉發，移送原處分機關，依道路交通管理處
    罰條例第六十一條第一項第三款、第六十七條第二項，裁處
    罰鍰新臺幣（下同）三萬元，吊銷駕駛執照，三年內禁考。
二、異議人甲○○異議意旨略以：當時天氣陰暗，且警員不在路
    中央而在天橋底下，未執勤，伊轉彎後未察覺有人站在那裡
    ，認為吊銷執照處分過於嚴重，為此聲明異議云云。
三、按汽車駕駛人，駕駛汽車撞傷正執行交通勤務中之警察，吊
    銷其駕駛執照，並處新臺幣三萬元以上六萬元以下罰鍰，三
    年內不得考領駕駛執照，道路交通管理處罰條例第六十一條
    第一項第三款、第六十七條第二項分別定有明文。
四、經查：異議人於前開時、地駕駛汽車撞傷警員吳清文一節，
    為異議人所坦認，並有桃園縣政府警察局楊梅分局函覆本院
    所附道路交通事故現場圖、道路交通事故調查報告表、調查
    筆錄、現場照片、診斷證明書等件在卷為憑，異議人辯稱：
    當時天氣陰暗云云，惟依上開道路交通事故調查報告表所示
    ，本件事故當時天候狀況為天候晴、日間自然光線，異議人
    所辯天氣陰暗云云，顯非屬實，異議人又辯稱：當時警員不
    在路中央，而在天橋底下，未執勤云云，然據證人即本件被
    害人吳文清於警詢中陳稱：當日伊於六時三十分至八時三十
    分擔任交整勤務，勤務方式為疏導交通，事故當時伊站在路
    口中間疏導交通，武營街號誌為綠燈，突由武營街車陣後方
    衝出一輛汽車，伊要閃避時已來不及等語，並有桃園縣政府
    警察局楊梅分局楊梅派出所勤務分配表在卷可資佐證，足見
    證人吳文清於事故當時確於執行交通勤務中，參以警員執行
    疏導交通勤務，本有依號誌變換而指揮不同行向車輛行止之
    必要，而警員為使其所指揮之部分車輛得以看清指揮手勢，
    自有機動移動執勤位置之必要，異議人未提出證人吳清文當
    時有何怠忽職守或足以使人誤認其並非執勤之具體事證，徒
    以警員未站在路中央，即認警員未在執行勤務，自非可採，
    異議人此部分所辯，亦非有據。異議人駕駛汽車撞傷正執行
    交通勤務中之警察，事證明確，堪以認定。
五、從而，原處分機關依道路交通管理處罰條例第六十一條第一
    項第三款、第六十七條第二項之規定，裁罰異議人三萬元，
    並吊銷駕駛執照，三年內禁考，並無不當，異議人聲明異議
    指摘原處分不當，為無理由，應予駁回。爰依道路交通管理
    處罰條例第八十七條第二項、道路交通案件處理辦法第十九
    條，裁定如主文。
中    華    民    國    95    年    10    月    19    日
                    交通法庭  法  官  袁雪華
以上正本證明與原本無異。
如不服本裁定，應於裁定送達後5 日內向本院提出抗告狀。
                              書記官  邱仲騏
中    華    民    國    95    年    10    月    19    日


司法院資訊處製作；財團法人民間司法改革基金會備份。
